【裁判字號】    97,訴,380
【裁判日期】    970826
【裁判案由】    毒品危害防制條例
【裁判全文】
臺灣板橋地方法院刑事判決               97年度訴字第380號
公  訴  人  臺灣板橋地方法院檢察署檢察官
被      告  甲○○
                    國民
上列被告因違反毒品危害防制條例案件，經檢察官提起公訴（96
年度毒偵字第9071號），本院於準備程序進行中，被告就被訴事
實為有罪之陳述，經告知被告簡式審判程序之旨，並聽取當事人
之意見後，裁定進行簡式審判程序判決如下：
    主  文
甲○○施用第一級毒品，累犯，處有期徒刑捌月。又施用第二級
毒品，累犯，處有期徒刑肆月。應執行有期徒刑拾月。
    事  實
一、甲○○於民國88年間，因施用毒品案件，經依本院裁定送觀
    察、勒戒後，認無繼續施用毒品傾向，於88年6月3日釋放出
    所，業經臺灣板橋地方法院檢察署檢察官以88年度偵字第12
    589 號為不起訴處分確定。於89年間，因施用毒品案件，經
    依本院裁定送觀察、勒戒後，認無繼續施用毒品傾向，於89
    年6 月16日釋放出所，業經臺灣板橋地方法院檢察署檢察官
    以89年度毒偵字第2003號為不起訴處分確定。又於91年間，
    因施用毒品案件，經依本院裁定送強制戒治，於92年6 月30
    日停止戒治，所餘期間付保護管束，而於93年1月7日強制戒
    治期滿，並經本院以91年度易字第3558號分別判處有期徒刑
    4月、有期徒刑3月，應執行有期徒刑6 月，如易科罰金，以
    銀元300元折算1日確定，嗣於93年6月9日易科罰金執行完畢
    。於94年間，因施用毒品案件，經本院以94年度簡字第3912
    號判處有期徒刑6月，如易科罰金，以銀元300元折算1 日確
    定，嗣於95年3 月16日易科罰金執行完畢。又於同年間，因
    施用毒品案件，經本院以95年度易字第380號判處有期徒刑7
    月，上訴後，經臺灣高等法院判處上訴駁回確定，經減刑為
    有期徒刑3 月又15日，嗣於96年7 月16日易科罰金執行完畢
    ，猶不知檢束慎行。其明知海洛因及甲基安非他命分別係87
    年5 月20日公布施行，於同年月22日生效之毒品危害防制條
    例第2 條第2 項第1 款所規定之第一級毒品及同條例同條項
    第2 款所規定之第二級毒品，均不得施用及持有，且其於上
    開強制戒治期滿及有期徒刑執行完畢後5 年內，竟基於施用
    第一級毒品海洛因之犯意，於96年11月7 日為警採集其尿液
    之前26小時內某時許，在不詳處所，施用第一級毒品海洛因
    1 次。復另行基於施用第二級毒品甲基安非他命之犯意，於
    96年11月7 日為警採集其尿液之前96小時內某時許，在不詳
    處所，施用第二級毒品甲基安非他命1 次。嗣於96年11 月6
    日23時30分許，在臺北縣土城市○○街上某停車場內，於其
    乘坐之車牌號碼3276-TM 自小客車上為警查獲。復經警採集
    其尿液送驗結果，均呈鴉片類及安非他命類之陽性反應，而
    知悉上情。
二、案經臺北縣政府警察局新莊分局報告臺灣板橋地方法院檢察
    署檢察官偵查起訴。
    理  由
一、上揭事實，業據被告於本院審理時供承不諱，並有臺灣檢驗
    科技股份有限公司96年11月23日出具之濫用藥物尿液檢驗報
    告、臺北縣政府警察局新莊分局偵辦毒品案被移送者姓名及
    代碼對照表、臺灣板橋地方法院檢察署刑案資料查註紀錄表
    、全國施用毒品案件紀錄表及臺灣高等法院被告前案紀錄表
    各1 份附卷可稽。矧人體施用海洛因、甲基安非他命經尿液
    排出之時間，依施用量多寡、人體代謝功能、施用者之年齡
    及性別有所差異，惟一般而言，施用者在26小時內、4日（
    即96小時）內所排出之尿液均有可能被檢出因施用海洛因、
    甲基安非他命代謝後之嗎啡（鴉片類）、甲基安非他命（安
    非他命類）陽性反應，此固經法務部調查局證實，並為本院
    歷來審理施用海洛因、甲基安非他命案件之職務上所知悉。
    事證明確，被告之犯行堪以認定。
二、按海洛因、甲基安非他命分別係毒品危害防制條例第2條第2
    項第1款、第2款所規定之第一、二級毒品，均不得施用及持
    有。被告竟各基於不同之犯意，分別在上開時地各施用第一
    級毒品海洛因及第二級毒品甲基安非他命，核其所為，係各
    犯毒品危害防制條例第10條第1項之施用第一級毒品罪及第1
    0條第2項之施用第二級毒品罪。被告所犯上開二罪間，犯意
    各別，構成要件互異，應分論併罰。被告因施用第一級毒品
    海洛因及第二級毒品甲基安非他命而分別非法持有之低度行
    為，應為施用之高度行為所吸收，不另論罪。又被告曾受如
    事實欄所述有期徒刑之執行完畢，此有臺灣板橋地方法院檢
    察署刑案資料查註紀錄表、臺灣高等法院被告前案紀錄表在
    卷可稽，其於5 年以內故意再犯本件有期徒刑以上之罪，為
    累犯，應依刑法第47條第1 項規定加重其刑。爰審酌被告有
    上開構成累犯之前科，兼衡其智識程度、生活狀況，其前因
    施用毒品案件，經法院裁定送觀察、勒戒及強制戒治後，由
    檢察官為不起訴處分確定，又犯本件之罪，業如前述，其施
    用第一級毒品海洛因及第二級毒品甲基安非他命，易戕害自
    己之身心，並活絡毒品違法交易市場，對社會造成重大危害
    ，被告犯罪之動機、目的、手段、次數、所生之危害及犯後
    坦承犯行之態度等一切情狀，各量處如主文所示之刑，並定
    其應執行之刑，以示懲儆。
據上論斷，應依刑事訴訟法第273條之1第1項、第299條第1 項前
段、毒品危害防制條例第10條第1項、第2項、刑法第11條前段、
第47條第1項、第51條第5款，判決如主文。
本案經檢察官黃佳權到庭執行職務。
中    華    民    國    97    年    8     月    26    日
                  刑事第二庭    法  官  楊千儀
上列正本證明與原本無異。
如不服本判決，應於判決送達後10日內明上訴理由，向本院提
出上訴狀（應附繕本），上訴於臺灣高等法院。
                                書記官  林美萍
中    華    民    國    97    年    8     月    26    日
附錄本案論罪科刑法條全文
毒品危害防制條例第10條
施用第一級毒品者，處6 月以上5 年以下有期徒刑。
施用第二級毒品者，處3 年以下有期徒刑。


司法院資訊處製作；財團法人民間司法改革基金會備份。
